臺灣士林地方法院刑事裁定
111年度撤緩字第75號
聲  請  人  臺灣士林地方檢察署檢察官
受  刑  人  劉正基


上列聲請人因受刑人過失傷害案件（108年度審交簡字第114號）
，聲請撤銷緩刑之宣告（111年度執聲字第374號），本院裁定如
下：
    主  文
劉正基之緩刑宣告撤銷。
    理  由
一、聲請意旨略以：受刑人劉正基因過失傷害案件，經本院以10
    8年度審交簡字第114號判決判處拘役50日，緩刑3 年，並應
    向被害人陳威廷支付新臺幣（下同）5萬元之損害賠償，該
    判決於民國108年6月26日確定在案。惟受刑人未按期支付賠
    償款，核其所為，已合於刑法第75條之1第1項第4款所定撤
    銷緩刑宣告之原因，爰依刑事訴訟法第476條規定，聲請撤
    銷緩刑宣告等語。
二、按緩刑之宣告應撤銷者，由受刑人所在地或其最後住所地之
    地方法院檢察官聲請該法院裁定之，刑事訴訟法第476條定
    有明文。次按緩刑宣告，得斟酌情形，命向被害人支付相當
    數額之財產或非財產上之損害賠償；又受緩刑之宣告而違反
    第74條第2項第1款至第8款所定負擔情節重大，足認原宣告
    之緩刑難收其預期效果，而有執行刑罰之必要者，得撤銷其
    宣告，刑法第74條第2項第3款、第75條之1第1項第4款分別
    定有明文。再按緩刑制度之目的在鼓勵惡性較輕微之犯罪行
    為人或偶發犯、初犯得適時改過，以促其遷善，復歸社會正
    途；又緩刑宣告得以附條件方式為之，亦係基於個別預防與
    分配正義，俾確保犯罪行為人自新及適度填補其犯罪所生之
    損害為目的，然犯罪行為人經宣告緩刑後，若有具體事證足
    認其並不因此有改過遷善之意，自不宜給予緩刑之寬典，故
    而設有撤銷緩刑宣告制度。所謂「情節重大」之要件，當從
    受刑人自始是否真心願意接受緩刑所附之條件，或於緩刑期
    間中是否顯有履行負擔之可能而隱匿或處分其財產、故意不
    履行、無正當事由拒絕履行或顯有逃匿之虞等情事而言，考
    量受刑人未履行條件情形與被害人所受損害間，依比例原則
    綜合衡酌原宣告之緩刑是否難收其預期之效果，而確有執行
    刑罰之必要，資以決定緩刑宣告是否應予撤銷。
三、經查：
　㈠本案受刑人於本件聲請時之住所地為臺北市○○區○○路○段000
    巷0號3樓，有其戶役政電子閘門查詢系統個人戶籍資料查詢
    結果附卷可佐，是本院就上開撤銷緩刑宣告之聲請，自得加
    以審究，合先敘明。又受刑人因過失傷害案件，經本院以10
    8年度審交簡字第114號判決判處拘役50日，如易科罰金，以
    新臺幣1,000元折算1日，緩刑3 年，並應向被害人陳威廷支
    付5萬元之損害賠償，其給付方式：自本判決確定之日隔月
    起，按月於每月25日前給付2,000元，至清償完畢為止，如
    有一期未付，視為全部到期，該判決於108年6月26日確定等
    情，有上開判決書及臺灣高等法院被告前案紀錄表在卷可查
    ，而受刑人自109年3月20日起即未給付任何款項，並未依約
    履行等節，亦經被害人於本院111年6月9日訊問程序時當庭
    陳述在卷，並有被害人提供之中華郵政存摺影本在卷為憑，
    足認受刑人並未依上開判決內容履行緩刑所定負擔。
　㈡受刑人於受有緩刑宣告之利益後，本應履行該緩刑負擔，惟
    其於108年6月至109年3月陸續匯款共計2萬元後即未再匯款
    ，給付金額尚不足應給付金額之半數等情，業經被害人當庭
    陳述屬實，並有被害人提供之中華郵政存摺影本在卷可稽。
    嗣案經繫屬，本院電詢受刑人是否仍有履行意願時，受刑人
    僅表示其雖有意願賠償被害人，但其一週要洗腎三次，洗腎
    頻率很高，腳也無法久站，根本找不到工作，家裡還有兩個
    身心障礙的小孩要養，現在都只能靠社會補助過日子等語，
    全然未提出合適、具體的還款計畫，亦未見其有積極籌款以
    履行緩刑負擔之意願，可見受刑人顯無履行之誠意，有本院
    公務電話紀錄在卷可稽。再者，緩刑乃法院刑罰權之運用，
    旨在獎勵自新，本質上無異恩赦，得消滅刑罰之效果，受刑
    人本應珍惜自新機會，主動依判決所附負擔支付被害人損害
    賠償金額，況本案判決所附緩刑條件乃根據受刑人與被害人
    在審理過程中成立之和解條件所定，係基於受刑人同意履行
    之意願而為之，則受刑人當時應係審慎考量自身經濟條件而
    為決定，否則不啻以佯為有意賠償且有賠償能力之方式，圖
    取原案緩刑之宣告，是受刑人實無何託詞不為履行之餘地；
    又縱事後確有履行上之困難，亦非不得誠心向被害人說明原
    委，取得其諒解或寬限，然據被害人當庭所述，受刑人自10
    9年3月後即音信全無，未主動聯繫被害人告知難處，受刑人
    甚至未於本院訊問程序到庭陳述意見，有本院111年6月9日
    刑事報到單及訊問筆錄附卷可考，實難認受刑人有何真摯努
    力彌補告訴人所受損害之意。
　㈢綜上所述，本件受刑人於受有緩刑宣告之利益後，詎未依判
    決內容確實履行，亦無誠意履行前揭判決所定之緩刑條件內
    容，影響被害人之權益甚鉅，足認其違反判決所定負擔之情
    節重大，堪認原宣告之緩刑難收其預期效果，而有執行刑罰
    之必要。是聲請人聲請撤銷受刑人前揭緩刑之宣告，核與刑
    法第75條之1第1項第4款規定相符，應予准許。
四、據上論斷，應依刑事訴訟法第476條、刑法第75條之1第1項
    第4款，裁定如主文。
中    華    民    國   111    年     6    月    9    日
                  刑事第五庭  法  官  黃 瀞 儀
以上正本證明與原本無異。
如不服本裁定應於送達後5日內向本院提出抗告狀。
                              書記官  李 俊 錡  
中　　華　　民　　國　　111 　年　　6 　　月　　9 　　日